臺灣高等法院民事裁定
109年度重上字第624號
上  訴  人  郭雨蒼  
訴訟代理人  高亘瑩律師
上列上訴人與被上訴人許淳賢、許鏘賢間請求塗銷所有權移轉登
記事件，對於中華民國111年1月11日本院109年度重上字第624判
決提起一部上訴，本院裁定如下：
    主  文
本件上訴人上訴第二審、第三審之上訴利益價額，核定均為新臺
幣壹仟壹佰肆拾柒萬伍仟元。
上訴人應於本裁定正本送達後七日內，向本院補繳第二審、第三
審裁判費各為新臺幣柒萬壹仟捌佰零捌元。
    理  由
一、按訴訟標的之價額，由法院核定。核定訴訟標的之價額，以
    起訴時之交易價額為準；無交易價額者，以原告就訴訟標的
    所有之利益為準；以一訴主張數項標的者，其價額合併計算
    之。但所主張之數項標的互相競合或應為選擇者，其訴訟標
    的價額，應依其中價額最高者定之。民事訴訟法第77條之1
    第1項、第2項及第77條之2第1項分別定有明文。次按債權人
    提起撤銷詐害行為之訴，其訴訟標的價額(金額)係以債權人
    主張之債權額計算其訴訟標的價額，但被撤銷法律行為標的
    之價額低於債權人主張之債權額時，則以被撤銷法律行為標
    的之價額計算(最高法院97年度第1次民事庭會議決議參照)
    。而債權人代位債務人請求第三人返還不當得利，由債權人
    代位受領之訴，因債權人代位之實體法律關係為債務人與第
    三人間不當得利請求權，故計算訴訟標的金額應就債務人對
    第三人得請求金額定之。債權人合併提起前開訴訟，所主張
    訴之目的同一，均在使其債權獲償，應屬數項訴訟標的互相
    競合之情形，依民事訴訟法第 77條之2第1項但書規定，其
    訴訟標的價額應依其中價額最高者定之(參照臺灣高等法院
    暨所屬法院104年法律座談會民事類提案第28號)。
二、查上訴人於原審起訴主張對被上訴人許淳賢有新臺幣(下同)
    818萬4000元本息之債權，詎許淳賢將其與被上訴人許鏘賢
    共有房地之應有部分1/2出售予許鏘賢，嗣許鏘賢將該房地
    全部(下稱系爭房地)出售予亦知情之張斐雲(為原審共同被
    告及本院共同被上訴人，惟上訴人未對其提起第三審上訴)
    ，於原審依民法第244條規定請求撤銷許淳賢與許鏘賢間系
    爭房地1/2買賣之法律行為、許鏘賢與張斐雲間系爭房地全
    部買賣之法律行為，及其塗銷、回復登記等，經原審依較 
    低之系爭房地客觀上利益647萬3100元，核定一審訴訟標的
    價額(見原審卷一第64、65頁)，並經上訴人繳納在案。經原
    審為上訴人全部敗訴之判決，嗣上訴人上訴本院時，減縮聲
    明請求撤銷許淳賢等2人就系爭房地1/2買賣之法律行為，及
    張斐雲、許鏘賢依序塗銷該部分登記、回復為許鏘賢、許淳
    賢所有，並依民法第244 條第2項、第242條、第179條規定
    ，追加備位請求撤銷許淳賢等2人就系爭房地1/2所為買賣之
    法律行為，及許鏘賢應返還許淳賢1147萬5000元，其中818
    萬4000元本息，由其代領。上訴利益先位部分為323萬6550
    元(647萬 3100元÷2)， 備位部分為1147萬5000元，並依其
    中價額最高者之1147 萬元5000元定之，應徵收第二審裁判
    費16萬9536元，扣除上訴人已繳納9萬7728元（見本院卷第2
    3頁），尚須補繳第二審裁判費7萬1808元。上訴人對本院駁
    回其備位代位許淳賢請求許鏘賢返還1147萬5000元，及其中
    818萬4000元本息由其受領部分，提起第三審上訴，其第三
    審上訴利益為1147萬5000元，應徵收第三審裁判費16萬9536
    元，扣除上訴人已繳納9萬7728元，亦尚須補繳第三審裁判
    費7萬1808元。　　
三、茲命上訴人於本裁定正本送達後7日內補正上開事項，逾期
   未補正，即駁回其上訴，爰裁定如主文所示。　　
中　　華　　民　　國　　111 　年　　3 　　月　　7 　　日
                  民事第一庭
                        審判長法  官  李媛媛
                              法  官  賴秀蘭
                              法  官  胡芷瑜
正本係照原本作成。
核定訴訟標的價額部分，如不服裁定得於收受送達後10日內向本
院提出抗告狀，並繳納抗告費新臺幣1千元。
命補繳裁判費部分不得抗告。
中　　華　　民　　國　　111 　年　　3 　　月　　7 　　日

    　　　　　　　　　　　　　書記官  何家娟